<!DOCTYPE html PUBLIC "-//W3C//DTD XHTML 1.0 Transitional//EN" "http://www.w3.org/TR/xhtml1/DTD/xhtml1-transitional.dtd">
<html xmlns="http://www.w3.org/1999/xhtml">
<head>
	<meta http-equiv="Content-Type" content="text/html; charset=iso-8859-1" />
	<title>Ymmärrä suomea</title>
	<style type="text/css" media="all">@import "css/styles.css";</style>
	<script type="text/javascript" src="swfobject.js"></script>
</head>
<body class="font-medium">
	<div id="main-wrapper">
		<div id="topbar"></div>
		<div id="main-menu">
			<table cellspacing="0" cellpadding="0" border="0" class="add-links"><tr>
				<td class="item"><img class="raquo" src="i/raquo.gif" alt="" height="7" width="4" /><a href="/ymmarra/index.php?moduli=sanakirja">Sanakirja</a></td>
				<td class="item"><img class="raquo" src="i/raquo.gif" alt="" height="7" width="4" /><a href="/ymmarra/index.php?moduli=verbit">Verbiluettelo</a></td>
				<td class="item"><img class="raquo" src="i/raquo.gif" alt="" height="7" width="4" /><a href="/ymmarra/index.php?moduli=kielioppi">Kielioppi</a></td>
			</tr></table>
			<table cellspacing="0" cellpadding="0" border="0"><tr>
				<td class="item"><img class="raquo" src="i/raquo.gif" alt="" height="7" width="4" /><a href="/ymmarra/index.php">Etusivu</a></td>
				<td class="item"><img class="raquo" src="i/raquo.gif" alt="" height="7" width="4" /><a href="/ymmarra/index.php?moduli=tekstit">Lukutekstit</a></td>
			</tr></table>
		</div>
		<div id="content">
			<table cellspacing="0" cellpadding="0" border="0" id="content-wrapper"><tr>
				<td>
					<div id="left-menu">
												<div class="header-verb"><span>Verbit</span></div>
						<div class="menu">
								<div class="init"><a href="/ymmarra/index.php?moduli=verbit&kirjain=a">A</a></div>
								<div class="init"><a href="/ymmarra/index.php?moduli=verbit&kirjain=e">E</a></div>
								<div class="init"><a href="/ymmarra/index.php?moduli=verbit&kirjain=h">H</a></div>
								<div class="init"><a href="/ymmarra/index.php?moduli=verbit&kirjain=i">I</a></div>
								<div class="init"><a href="/ymmarra/index.php?moduli=verbit&kirjain=j">J</a></div>
								<div class="init"><a href="/ymmarra/index.php?moduli=verbit&kirjain=k">K</a></div>
								<div class="init"><a href="/ymmarra/index.php?moduli=verbit&kirjain=l">L</a></div>
								<div class="init"><a href="/ymmarra/index.php?moduli=verbit&kirjain=m">M</a></div>
								<div class="init"><a href="/ymmarra/index.php?moduli=verbit&kirjain=n">N</a></div>
								<div class="init"><a href="/ymmarra/index.php?moduli=verbit&kirjain=o">O</a></div>
								<div class="init"><a href="/ymmarra/index.php?moduli=verbit&kirjain=p">P</a></div>
								<div class="init"><a href="/ymmarra/index.php?moduli=verbit&kirjain=r">R</a></div>
								<div class="init"><a href="/ymmarra/index.php?moduli=verbit&kirjain=s">S</a></div>
								<div class="init"><a href="/ymmarra/index.php?moduli=verbit&kirjain=t">T</a></div>
								<div class="init"><a href="/ymmarra/index.php?moduli=verbit&kirjain=u">U</a></div>
								<div class="init"><a href="/ymmarra/index.php?moduli=verbit&kirjain=v">V</a></div>
								<div class="init"><a href="/ymmarra/index.php?moduli=verbit&kirjain=y">Y</a></div>
								<div class="init"><a href="/ymmarra/index.php?moduli=verbit&kirjain=Ä">Ä</a></div>
						</div>					</div>
				</td>
				<td>
					<div id="main-content">
						<div id="path">
							<a href=".">Etusivu</a> &gt; <a href="/ymmarra/index.php?moduli=verbit&kirjain=E">E</a>						</div>
													<h1>EPÄILLÄ</h1>
						<table cellspacing="0" cellpadding="0" border="0">
							<tr>
								<td colspan="2" style="padding-bottom:10px;"><strong>Aktiivin indikatiivi</strong></td>
							</tr>
							<tr>
								<td><pre>PREESENS                   
minä     epäilen           
sinä     epäilet           
hän      epäilee           
me       epäilemme         
te       epäilette         
he       epäilevät         

PASSIIVI
         epäillään         

IMPERFEKTI                 
         epäilin           
         epäilit           
         epäili            
         epäilimme         
         epäilitte         
         epäilivät         

PASSIIVI
         epäiltiin         

PERFEKTI
olen     epäillyt          
olet     epäillyt          
on       epäillyt          
olemme   epäilleet         
olette   epäilleet         
ovat     epäilleet         

PASSIIVI
on       epäilty           

PLUSKVAMPERFEKTI
olin     epäillyt          
olit     epäillyt          
oli      epäillyt          
olimme   epäilleet         
olitte   epäilleet         
olivat   epäilleet         

PASSIIVI
oli      epäilty           
</pre></td>
								<td>&nbsp;&nbsp;&nbsp;</td>
								<td><pre>  KIELTOMUOTO 
  en        epäile
  et        epäile
  ei        epäile
  emme      epäile
  ette      epäile   
  eivät     epäile


  ei        epäillä

   
  en        epäillyt
  et        epäillyt
  ei        epäillyt
  emme      epäilleet
  ette      epäilleet
  eivät     epäilleet


  ei        epäilty


  en    ole epäillyt
  et    ole epäillyt
  ei    ole epäillyt
  emme  ole epäilleet
  ette  ole epäilleet
  eivät ole epäilleet


  ei    ole epäilty


  en    ollut  epäillyt
  et    ollut  epäillyt
  ei    ollut  epäillyt
  emme  olleet epäilleet
  ette  olleet epäilleet
  eivät olleet epäilleet


  ei    ollut  epäilty
</pre></td>
							</tr>
						</table>
						<table cellspacing="0" cellpadding="0" border="0">
							<tr>
								<td colspan="2" style="padding-bottom:10px;"><strong>Aktiivin konditionaali</strong></td>
							</tr>
							<tr>
								<td><pre>PREESENS
minä     epäilisin         
sinä     epäilisit         
hän      epäilisi          
me       epäilisimme       
te       epäilisitte       
he       epäilisivät       

PASSIIVI
         epäiltäisiin      

PERFEKTI
olisin   epäillyt          
olisit   epäillyt          
olisi    epäillyt          
olisimme epäilleet         
olisitte epäilleet         
olisivat epäilleet         

PASSIIVI
olisi    epäilty           
</pre></td>
								<td>&nbsp;&nbsp;&nbsp;</td>
								<td><pre> 
  en        epäilisi
  et        epäilisi
  ei        epäilisi
  emme      epäilisi
  ette      epäilisi
  eivät     epäilisi


  ei        epäiltäisi


  en    olisi  epäillyt
  et    olisi  epäillyt
  ei    olisi  epäillyt
  emme  olisi  epäilleet
  ette  olisi  epäilleet
  eivät olisi  epäilleet


  ei    olisi  epäilty
</pre></td>
							</tr>
						</table>
						<table cellspacing="0" cellpadding="0" border="0">
							<tr>
								<td colspan="2" style="padding-bottom:10px;"><strong>Aktiivin potentiaali</strong></td>
							</tr>
							<tr>
								<td><pre>PREESENS
minä     epäillen          
sinä     epäillet          
hän      epäillee          
me       epäillemme        
te       epäillette        
he       epäillevät        

PASSIIVI
         epäiltäneen       

PERFEKTI
lienen   epäillyt          
lienet   epäillyt          
lienee   epäillyt          
lienemme epäilleet         
lienette epäilleet         
lienevät epäilleet         

PASSIIVI
lienee   epäilty           
</pre></td>
								<td>&nbsp;&nbsp;&nbsp;</td>
								<td><pre> 
  en        epäille
  et        epäille
  ei        epäille
  emme      epäille
  ette      epäille
  eivät     epäille


  ei        epäiltäne


  en    liene  epäillyt
  et    liene  epäillyt
  ei    liene  epäillyt
  emme  liene  epäilleet
  ette  liene  epäilleet
  eivät liene  epäilleet


  ei    liene  epäilty
</pre></td>
							</tr>
						</table>
						<table cellspacing="0" cellpadding="0" border="0">
							<tr>
								<td colspan="2" style="padding-bottom:10px;"><strong>Aktiivin imperatiivi</strong></td>
							</tr>
							<tr>
								<td><pre>PREESENS

(sinä)   epäile            
(hän)    epäilköön         
(me)     epäilkäämme       
(te)     epäilkää          
(he)     epäilkööt         

PASSIIVI
         epäiltäköön       

PERFEKTI

ole      epäillyt          
olkoon   epäillyt          
olkaamme epäilleet         
olkaa    epäilleet         
olkoot   epäilleet         

PASSIIVI
olkoon   epäilty           
</pre></td>
								<td>&nbsp;&nbsp;&nbsp;</td>
								<td><pre> 

  älä       epäile
  älköön    epäilkö
  älkäämme  epäilkö
  älkää     epäilkö
  älkööt    epäilkö


  älköön    epäiltäkö



  älä      ole  epäillyt
  älköön   olko epäillyt
  älkäämme olko epäilleet
  älkää    olko epäilleet
  älkööt   olko epäilleet


  älköön   olko epäilty
</pre></td>
							</tr>
						</table>
						<table cellspacing="0" cellpadding="0" border="0">
							<tr>
								<td colspan="2" style="padding-bottom:10px;"><strong>Verbin nominaalimuodot</strong></td>
							</tr>
							<tr>
								<td><pre>I INFINITIIVI              
Lyhyempi muoto:            
         epäillä           

Pitempi muoto:             
         epäilläkseni      
         epäilläksesi
         epäilläkseen
         epäilläksemme
         epäilläksenne
         epäilläkseen

III  INFINITIIVI           
inessiivi    epäilemässä   
elatiivi     epäilemästä   
illatiivi    epäilemään    
adessiivi    epäilemällä
abessiivi    epäilemättä   
instruktiivi epäilemän     
                           
Passiivi
instruktiivi epäiltämän    
                           
                           
</pre></td>
								<td>&nbsp;&nbsp;&nbsp;</td>
								<td><pre>  II INFINITIIVI
  inessiivi     epäillessä
  instruktiivi  epäillen

  Passiivi
  inessiivi     epäiltäessä






  IV INFINITIIVI
  nominatiivi   epäileminen
  partitiivi    epäilemistä
     

  I PARTISIIPPI 
  aktiivi       epäilevä
  passiivi      epäiltävä

  II PARTISIIPPI 
  aktiivi       epäillyt
  passiivi      epäilty
</pre></td>
							</tr>
						</table>

					</div>
				</td>
			</tr></table>		</div>
		<div id="footer"><a href="http://www.oph.fi/"><img src="i/oph_logo_ymmarrasuomea.gif" width="157" height="35" alt="OPH" /></a></div>
	</div>
</body>
</html>
